臺灣高等法院臺南分院刑事判決
110年度上易字第584號
上  訴  人  
即  被  告  林文清
上列上訴人因竊盜等案件，不服臺灣臺南地方法院110年度易字
第584號中華民國110年8月23日第一審判決（起訴案號：臺灣臺
南地方檢察署110年度偵字第10973號），提起上訴，本院判決如
下：
    主  文
上訴駁回。
    事  實
一、林文清意圖為自己不法之所有，基於竊盜及毀損之犯意，持
    客觀上足對人之生命、身體、安全造成危險可供兇器使用之
    斧頭1把，於民國110年5月10日5時22分許，前往沈峙寿所經
    營址設臺南市○○區○○路0段000號選物販賣機店內，持該斧頭
    朝店內機台玻璃外殼敲擊，機台玻璃外殼破碎後，竊取機台
    內之發熱巾、對講機、保溫瓶、風扇、拼圖、藍芽耳機、包
    包、蓮蓬頭、玩具電動甲蟲各1個、沙金及手機各2個等商品
    得手，並因此造成該機台機身外殼損壞而不堪使用，足生損
    害於沈峙寿。嗣因沈峙寿自遠端監視器錄影查覺上情，旋報
    警究辦，經警趕赴現場後，當場查獲林文清，並自其身上查
    獲上開物品，而悉上情。
二、案經沈峙寿訴由臺南市政府警察局永康分局報告臺灣臺南地
    方檢察署檢察官偵查起訴。
    理  由
一、訊據被告於本院審理時固坦承有於上開時地，持上開兇器斧
    頭1把破壞機台並竊取前揭物品，惟矢口否認其業已竊取得
    手，辯稱應屬未遂云云。經查，上開犯罪事實，業據被告於
    警詢、偵訊、原審審理時坦承不諱，核與證人即告訴人沈峙
    寿於警詢證述情節相符，並有臺南市政府警察局永康分局扣
    押筆錄、扣押物品目錄表、現場及監視器錄影翻拍照片共29
    張、贓物認領保管單、檢察官勘驗筆錄、車輛詳細資料報表
    等資料在卷可稽，足認被告之任意性自白與事實相符。被告
    雖於本院審理辯稱未遂，然按竊盜罪既遂未遂之區別，應以
    行為人是否已將所竊之物移置於自己實力支配下為標準，依
    據卷附竊取物品照片所示，被告行竊之物品體積不大（警卷
    第37至49頁），當時已置於被告之機車上（警卷第51至55頁
    ），顯然在被告實力支配之下，其可隨時取走，自屬既遂無
    誤，被告此部分所辯，與事證不合，無可採信，其確有本件
    加重竊盜及毀損既遂犯行至明。綜上，本件事證明確，被告
    犯行堪以認定，應依法論科。
二、論罪科刑：
  ㈠核被告所為，係犯刑法第321條第1項第3款之攜帶兇器竊盜罪
    及同法第354條之毀損他人物品罪。被告係以一行為同時觸
    犯上開2罪名，為想像競合犯，應依刑法第55條前段規定，
    從一重之攜帶兇器竊盜罪處斷。
  ㈡被告有竊盜、強盜、詐欺等罪，分別經臺灣臺南地方法院以1
    05年度簡字第574號判處有期徒刑4月、以105年度訴緝字第9
    號判處有期徒刑4年、以105年度簡字第1444號判處有期徒刑
    4月，嗣經同法院以105年度聲字第2072號裁定應執行有期徒
    刑4年4月確定，於109年1月20日縮短刑期假釋出監，假釋期
    間付保護管束，於109年5月16日縮刑及保護管束期滿、假釋
    未經撤銷視為執行完畢，有被告前案紀錄表附卷可稽，其於
    受徒刑之執行完畢後，5年以內故意再犯本件有期徒刑以上
    之罪，為累犯，且本案並無司法院大法官會議釋字第775號
    解釋所指罪刑不相當情形（最高法院108年度台上字第338號
    判決意旨參照），自應依刑法第47條第1項規定加重其刑。
三、駁回上訴之理由：
  ㈠原審以被告罪證明確，適用上開規定，並審酌被告不思以合
    法途徑獲取財物，竟攜帶兇器破壞、竊取他人財物，漠視他
    人財產權，法紀觀念薄弱，對社會治安及他人財產安全非無
    危害，兼衡其犯罪動機、目的、手段、所生危害、所竊及毀
    損財物之價值，暨其素行、國中畢業之智識程度、目前從事
    小吃及紋身工作、月收入約新臺幣3萬元、已婚、無子女之
    生活狀況，坦承犯行之犯罪後態度，迄未與告訴人沈峙寿和
    解以賠償其所受損失等一切情狀，量處有期徒刑7月。並說
    明：⑴被告竊得之物，均已實際返還告訴人，有贓物認領保
    管單1紙附卷可憑（警卷第25頁），依刑法第38條之1第5項
    規定，爰不予宣告沒收。⑵扣案斧頭1支，為被告所有、供本
    件犯罪所用，業經其供述明確（原審卷第71頁），爰依刑法
    第38條第2項規定，宣告沒收。本院經核原審認事用法並無
    違誤，量刑亦屬妥適，應予維持。
  ㈡被告仍執上開陳詞，否認竊盜既遂，提起上訴，惟依前開說
    明，被告已將竊得之物搬上機車，顯已置於自己實力支配之
    下，自該當竊盜既遂無誤。是被告提起上訴，指摘原判決違
    誤，為無理由，應予駁回。
據上論斷，應依刑事訴訟法第368條，判決如主文。
本案經檢察官彭盛智提起公訴，檢察官謝錫和到庭執行職務。
中　　華　　民　　國　 110　　年　　12　　月　　23　　日
                    刑事第五庭  審判長法  官  蔡廷宜
                                      法  官  蔡川富
                                      法  官  翁世容
以上正本證明與原本無異。
不得上訴。
　　　　　　　　　　　　　　　　　　　書記官  顏惠華
中　　華　　民　　國　 110　　年　　12　　月　  23  　日
附錄本案論罪科刑法條全文：
中華民國刑法第321條
犯前條第1項、第2項之罪而有下列情形之一者，處6月以上5年以
下有期徒刑，得併科50萬元以下罰金：
一、侵入住宅或有人居住之建築物、船艦或隱匿其內而犯之。
二、毀越門窗、牆垣或其他安全設備而犯之。
三、攜帶兇器而犯之。
四、結夥三人以上而犯之。
五、乘火災、水災或其他災害之際而犯之。
六、在車站、港埠、航空站或其他供水、陸、空公眾運輸之舟、
    車、航空機內而犯之。
前項之未遂犯罰之。
中華民國刑法第354條
毀棄、損壞前二條以外之他人之物或致令不堪用，足以生損害於
公眾或他人者，處2年以下有期徒刑、拘役或1萬5千元以下罰金
。